臺灣高等法院刑事判決　　　　　　　 100年度侵上訴字第95號
上　訴　人　臺灣板橋地方法院檢察署檢察官
被　　　告　馮振軒
選任辯護人　呂秋律師
上列上訴人因妨害性自主案件，不服臺灣板橋地方法院99年度訴
字第2296號，中華民國100年4月8 日第一審判決（起訴案號：臺
灣板橋地方法院檢察署98年度偵字第32057 號），提起上訴，本
院判決如下：
    主  文
原判決關於乘機性交罪部分撤銷。
馮振軒犯乘機性交罪，處有期徒刑年陸月。
    事  實
一、馮振軒與代號00000000A12歲以上未滿18歲之少女（下稱A女
    ）曾為男女朋友關係，因故分手後，馮振軒於民國（下同）
    98年10月4日凌晨3時許，相約在臺北縣新莊市（改制後為新
    北市新莊區○○○路79號 6樓馮振軒住處見面，馮振軒無償
    提供第三級毒品硝甲西泮（俗稱一粒眠）予A 女服用（轉讓
    第三級毒品罪行，經原審以99年度訴字第2296號判處有期徒
    刑4月，如易科罰金，以新臺幣1千元折算1日確定），A女旋
    陷入意識不清狀態，馮振軒即萌生乘機性交之犯意，乘A 女
    意識不清，陷入精神耗弱相類而不能抗拒之狀態下，將其手
    指插入A女陰道，並要求A女為其口交，以此方式對A 女性交
    得逞。嗣A 女於同日早晨清醒後，發現自己未著衣物，且雙
    手有瘀血、臉部有瘀青流血等傷痕，發覺有異，即於同日17
    時許由A 女母親代號00000000C（下稱B女）陪同至醫院檢查
    ，經報警處理而查獲上情。
二、案經A女、B女告訴由新北市政府警察局移送臺灣板橋地方法
    院檢察署檢察官偵查起訴。
    理  由                                                                
壹、程序方面
一、按被告以外之人於審判外之言詞或書面，除法律有規定者，
    不得作為證據，為刑事訴訟法第159條第1項所明文規定。查
    A女、B女於警詢之供述，核與其等在偵查中供述內容，並無
    不符，而其等於偵查中之供述，復具有證據能力，詳如後述
    ，供上開規定，A女、B女之警詢供述，自不具證據能力。
二、次按被告以外之人於偵查中向檢察官所為之陳述，除顯有不
    可信之情況者外，得為證據，刑事訴訟法第159條之1第2 項
    定有明文。所謂「顯有不可信性」之情況，係指由陳述者之
    外部客觀情況觀察其是否出於真意陳述、有無違法取其證述
    等情事，並非對其陳述內容之證明力如何加以論斷，二者之
    層次有別，不容混淆。查本判決以下引用證人A 女於檢察官
    偵查中所為之證詞，雖為被告以外之人於審判外以言詞所為
    之陳述，惟上開證詞均係證人A 女於檢察官偵查中具結後陳
    述其等親身見聞所得，且係檢察官依法訊問，復無其他事證
    足資認定其於檢察官訊問時有受違法取供情事，並無何特別
    不可信之情況，是上開證人筆錄依刑事訴訟法第159條之1第
    2項規定，即有證據能力。
三、再按「被告以外之人於審判外之言詞或書面陳述，除法律有
    規定者外，不得作為證據。」刑事訴訟法第159條第1項固有
    明文規定，惟同條立法理由明示：「本條所謂法律有規定者
    ，係指本法第159條之1至第159條之5 及第206條等規定…」
    等語。又按「法院或檢察官得囑託醫院、學校或其他相當之
    機關、團體為鑑定，或審查他人之鑑定，並準用第203 條至
    第206條之1之規定。」、「鑑定之經過及其結果，應命鑑定
    人以言詞或書面報告。」亦分別為刑事訴訟法第208條第1項
    前段、第206條第1項定明定。是經法院或檢察官囑託相當之
    機關為鑑定後，經鑑定人以書面報告其鑑定之結果者，即屬
    同法第159條第1項所謂之「法律有規定者」，不受該條項規
    定「不得作為證據」之限制，而有證據能力。且同法第 208
    條第1 項前段對於法院或檢察官囑託相當之機關為鑑定之情
    形，僅規定：「準用第203條至第206條之1 之規定」，至於
    同法第202 條有關「鑑定人應於鑑定前具結」之規定，則不
    在準用之列。故於法院或檢察官囑託相當之機關為鑑定，而
    該受囑託機關以書面報告鑑定結果之情形，既非屬依法應具
    結者。是同法第158條之3有關「證人、鑑定人依法應具結而
    未具結者，其證言或鑑定意見，不得作為證據」之規定，於
    此時即無適用之餘地。查卷內之法務部調查局99年2月4日調
    科壹字第09900002980號鑑定書1 件【見98年度偵字第32057
    號卷（下稱偵卷）第115 頁】，係該局依檢察官囑託執行鑑
    定職務所出具之書面鑑定報告，依刑事訴訟法第208條第1項
    規定無須準用鑑定人具結之規定，且合於同法第159條第1項
    之法律另有規定之情形，是具有證據能力。
四、另按公務員依其職務所製作之紀錄文書及證明文書，除能證
    明有顯不可信之情況外，具有證據能力，而得作為認定犯罪
    之證據，刑事訴訟法第159條之4第1 款定有明文。查偵查卷
    內所附之性侵害案件藥物鑑驗血、尿液檢體監管記錄表（見
    偵卷第35頁），為員警就A 女血液、尿液採集送驗流程所為
    之監管記錄公文書，依上開刑事訴訟法第15 9條之4第1款之
    規定，該等文書有關上開事實紀錄部分，應有證據能力。
五、末按測謊鑑定，係依一般人若下意識刻意隱瞞事實真相時，
    會產生微妙之心理變化，例如：憂慮、緊張、恐懼、不安等
    現象，而因身體內部之心理變化，身體外部之生理狀況亦隨
    之變化，例如：呼吸急促、血液循環加速、心跳加快、聲音
    降低、大量流汗等異常現象，惟表現在外之生理變化，往往
    不易由肉眼觀察，乃由測謊員對受測者提問與待證事實相關
    之問題，藉由科學儀器（測謊機）紀錄受測者對各個質問所
    產生細微之生理變化，加以分析受測者是否下意識刻意隱瞞
    事實真相，並判定其供述是否真實；測謊機本身並不能直接
    對受測者之供述產生正確與否之訊號，而係測謊員依其專業
    之學識及經驗，就測謊紀錄，予以客觀之分析解讀，至於測
    謊鑑定究竟有無證據能力，刑事訴訟法並無明文規定，惟實
    務上，送鑑單位依刑事訴訟法第208條第1項規定，囑託法務
    部調查局或內政部警政署刑事警察局為測謊檢查，受囑託機
    關就檢查結果，以該機關名義函覆原囑託之送鑑單位，該測
    謊檢查結果之書面報告，即係受囑託機關之鑑定報告，該機
    關之鑑定報告，形式上若符合測謊基本程式要件，包括：(1)
    經受測人同意配合，並已告知得拒絕受測，以減輕受測者不
    必要之壓力。(2)測謊員須經良好之專業訓練與相當之經驗。
    (3)測謊儀器品質良好且運作正常。(4)受測人身心及意識狀態
    正常。(5)測謊環境良好，無不當之外力干擾等要件，即賦予
    證據能力，非謂機關之鑑定報告書當然有證據能力；具上述
    形式之證據能力者，始予以實質之價值判斷（參見最高法院
    96年度台上字第4215號判決意旨）。查公訴人以法務部調查
    局測謊報告書1 份作為證據，而該測謊報書均符合前開程式
    要件，有測謊標準作業程序流程、測謊同意書、測謊對象身
    心調查報告表、數字測試、測謊問卷內容題組、生理紀錄圖
    、測謊儀器運作情形、測謊施測者環境評估、測謊鑑定人專
    業證明等附卷可佐，自堪認其具備證據能力。
貳、實體方面
一、訊據被告固坦承於上開時地與A 女相約，並在自己住處提供
    1顆藥丸給A女施用，然矢口否認有轉讓第三級毒品一粒眠給
    A女施用及乘機姦淫等罪行，辯稱：案發以前我與A女有發生
    性關係，性交前有施用毒品，且不祇乙次，我當時給A 女是
    MDMA，一粒眠是在我桌上，因當時我意識不清，我無法確定
    A 女是否有吃一粒眠，約她來時，有與她提過，當晚我吃藥
    以後，並未與A 女發生性關係，我中間有一段昏睡，無法確
    定A女是否吃一粒眠，在我印象中，未命A女對己口交，祇知
    道，我發現她受傷頗嚴重，A 女也不知發生何事，確未乘機
    性交云云；被告選任辯護人則以：A 女所指控係被告於其完
    全清楚下，以手指插入下體或為其口交之行為，則A 女應非
    陷於不能或不知反抗下與被告性交，A 女對於其如何受傷等
    重大情節毫無所悉，而對於全身癱瘓卻能跪著為被告口交乙
    事又不能釐清，A女指控之情節，前後矛盾，自難遽信，自A
    女部落格中可見A 女並非自願對被告提出告訴，並且喜歡被
    告，A女指控被告應係因被告提供毒品供A女施用造成諸多傷
    痕，A 女為向母親交待，始為上開不實供證，被告經測謊雖
    未通過，惟實務上認為測謊報告為有條件承認其證據能力，
    應具其他補強證據，本案並無其他補強證據，又被告並未同
    意其父與B 女洽談和解，益見被告確無乘機性交之犯行云云
    置辯。惟查：
  (一)A 女於偵查中供證稱：「我與被告之前是男女朋友，但案發
    當時已經分手1、2個月，因為我想沒什麼事，他邀我去，我
    就去被告家，他沒有說在他家要幹嘛，我本來只想去他家一
    下就回家，當時我不知道他家祇有他一個人在，但他祇有約
    我一個人。到他家之後他先去把我接上樓，因為他們樓下有
    警衛，後來到他房間以後他就直接拿藥叫我吃，叫我這兩顆
    選一顆，我知道那是搖頭丸，因為我之前有跟他一起玩過，
    一顆是搖頭丸，另一顆類似一粒眠的東西，他叫我選一顆，
    因為他一直叫我選，所以我就選了一顆搖頭丸，後來他又叫
    我把那顆像一粒眠的東西吃下去，所以我就都吃了。他直接
    遞給我，一直叫我吃所以我就吃，他沒有用強迫的手段，就
    是一直用言語性的叫我吃。當時沒有鎖門，我當時也沒想要
    離開。吃完當下會有點暈暈的，走路會晃，頭沒有搖，我吃
    完之後有去廁所都還有意識一直到躺在床上前都還有意識，
    後來是躺在床上之後就失去意識了。我確定吃的是搖頭丸。
    我確定我有吃到1顆，1顆是吃下去，1 顆是用含的。就是好
    奇就吃了。被告自己也有吃，他吃的比我多。他吃藥丸後也
    有點暈，跟我一起躺在床上，對我亂來，他把他的手指插入
    我的下體，我的衣服都是完整的，我穿的是運動褲，我的腰
    帶是鬆緊的，他直接伸進我的褲頭，他有用手指插進我的性
    器官，當時我有點意識但全身無力，但我還是有用手把他推
    開，但因為我力氣沒有很大，他還是繼續他的動作，後來我
    就不省人事，之後到我真正清醒前，我有恢復一點意識，他
    叫我幫他口交，我說我不要，我印象中他就沒有逼我了，他
    當時確實有壓著我的頭逼我幫他口交，後來我說不要他才沒
    有逼我。當時祇有一點點意識但有沒有到很清醒的情況。不
    知道身上為何會受傷，以前吃搖頭丸的時候也有受過傷，但
    祇有嘴巴，因為太過強烈會自己咬嘴巴。當時清醒時是躺在
    地板，我也不知道我為什麼躺在地板，他就問我為什麼我臉
    上也這麼髒，我也不知道他當時的意識是不是清醒的，我就
    照鏡子發現我臉上瘀青流血，我嚇到，我就趕快到廁所清洗
    我的傷口，我當時很緊張，流血流了很多，也沒問他是什麼
    原因導致的，他叫我趕快趁我家人不在的時候趕快回家，因
    為我嚴重的傷口很多，我就趕快穿上衣服，攔計程車回家，
    我起床時身上的衣服包含內衣褲都是沒有的，我是裸體的，
    我當下完全沒有問被告為什麼，因為我嚇到了，後來我自己
    單獨下樓離開，回到家之後，我外公外婆還以為我喝醉酒，
    我說沒有，後來我到房間看我自己，我的瘀青還有流血很嚴
    重，之後我自己又單獨去攔計程車，先去中英醫院，我說要
    看眼科，他說星期天沒有眼科，所以我沒有看到中英醫院，
    我才跑去去臺北縣立醫院看眼科，但也沒有看到眼科，所以
    最後才跑去亞東醫院，後來醫生有問我這是怎麼撞到的，我
    說我不知道，之後他就幫我縫合，我這時才覺得很嚴重，才
    打電話叫我媽媽過來，因為我眼睛有出血，所以有再去看眼
    科，之後我因為蹲在急診室的走道跟我媽媽說，因為我媽說
    到底我的傷怎麼回事，我就跟他說我吃了搖頭丸，他就一直
    問我說搖頭丸是誰給我吃的，我才說是被告，我本來還不想
    講，但大家都一直問，後來回到家我才跟他們說是被告，後
    來我就說我想休息，我就一直在房間睡覺，到了晚上五點多
    醒來後嘴巴後一直腫，因為我嘴巴裡面可能有傷口，我有喝
    木瓜牛奶，但喝不了幾口，我一直到醫院驗傷之前我都沒有
    洗澡，也沒有刷牙，只有喝木瓜牛奶而已，一直跟我媽說我
    很難過，很像快要死掉了，後來我媽又再把我帶到亞東醫院
    看一次，醫生就說我要住院，但我不知道為何要住院，從星
    期天一直住到星期四或星期五，我幫被告口交時被告沒有射
    精在裡面，他祇有放進一下下，他要我幫他口交時，我祇知
    道他叫我幫他口交的時候叫我跪在床上，他在抽煙。」（偵
    卷第49頁至第52頁）。A 女於原審審理時證述：被告房間當
    時沒有上鎖，被告家中沒有其他人，四周很安靜；伊服用藥
    物後頭暈，服用藥物後到完全失去意識約30分鐘，前10分鐘
    完全清楚，後20分鐘意識開始模糊，這時被告都在伊旁邊，
    伊和被告都是躺著；被告先用手指侵入伊下體，然後叫伊幫
    他口交，這是在伊服藥後20分鐘內發生的事情；被告總共要
    伊幫他口交2次，當吃完藥時，被告就有叫伊幫他口交，伊
    也有替被告口交，後來早上大約6、7點時，被告又叫伊幫他
    口交，這次伊也有幫被告口交，但是伊有跟被告說不要，因
    為伊當時意識不是很清楚；早上那次口交，當時伊嘴巴整個
    都是血，伊的嘴唇受傷，但是被告卻還是逼伊為他口交；第
    2次口交伊有反抗，推開被告因為當時伊全身無力；被告第2
    次要伊幫他口交時，伊全身無力，意識不是很清楚，伊推開
    被告後，就倒下去；被告於2 次口交中均未在伊嘴巴中射精
    ，因為被告生殖器並未勃起，應該不會射精等情（原審卷第
    61頁背面至第62頁背面），A 女對於被告以手指插入伊下體
    及為被告口交等性交情節，前後供述相符，尚無矛盾之處。
    至對於被告要求A女口交乙節，前後證述，或有齬齟，惟A女
    於本院供稱：「因當時還有意識，藥效還未完全發作…」（
    本院卷第28頁正面），A 女在意識模糊尚未完全不清之際，
    對於被告命其口交之行為細節，事後回憶自難鉅細靡遺，完
    全一致，此為事理之常，益見其指訴之真實。由此可見， A
    女指證被告命其口交時，被告性器未勃起，被告確以手指插
    入其陰道，而其於藥力發作後，對於其如何受傷均無記憶，
    亦均為事理之常，自難僅憑上述稍有不符之細節，而對A 女
    不具瑕疵之指訴部分，完全恝置勿論，此亦不足為被告有利
    之論據。
  (二)B 女於偵查中證稱：「中秋節的隔天早上我接到被害人電話
    ，說她在亞東醫院看醫生，她眼睛整個是腫起來的，我當天
    人沒有在家，因為我在我妹妹家，我直接跑到亞東醫院，我
    一直問她怎麼了，她都一直不肯說，後來是我跟她從亞東醫
    院回家的路途上問她，她才說她是撞到的，後來在路上她就
    慢慢講出全部事發經過，後來我就一直問她是不是被人打？
    因為我本來以為她是不是車禍撞傷的，後來她才告訴我說她
    是去前男友家，因為半夜的時候被告用MSN 密她叫她出去她
    才去的，我有問她為何要半夜單獨去被告家，她說她祇是去
    一下就回來，她原本沒有講得很清楚，她後來才說被告有叫
    她吃藥，她說她不要，後來也不知道怎麼搞的被害人就吃下
    去，是後來第二次去醫院醫生要她照X 光的時候，我發現她
    的胸罩是扭轉的，不是我們正常穿的，後來我們就在醫院慢
    慢問她，她也很昏沈，所以她也很籠統的講，當天我都不知
    道她被性侵，後來是有社工介入，社工問她她也不講，後來
    是一直到星期一的晚上她才說，我們當時很擔心，是不是祇
    有被告，被害人是在星期二的凌晨作性侵的驗傷，我們當時
    本來想說不要貿然走法律程序，我們有通知被告，被告到了
    之後說他也有吃藥，也完全不知道案發情況，因為他後來到
    場之後也不認錯，我們就希望他接受法律制裁，在開啟性侵
    害檢體盒之前，在星期一的時候因為她要驗尿，所以有用碘
    酒擦拭她的下體，這是護士用的，當時她嘴巴腫的很大，應
    該是沒有漱口。」（偵卷第54頁），足見A 女於案發後，確
    及時聯絡B 女，旋至醫院診治，並於社工介入下發覺上情，
    顯非A 女於案發後設詞誣陷被告。
  (三)又A女左手指甲內微物Y男性染色體DNA-STR型別與被告Y染色
    體DNA-STR 型別相同等情，有內政部警政署刑事警察局98年
    12月22日刑醫字第0980161909號鑑驗書在卷可稽（偵卷第45
    頁），足見，被告與A女於案發時，確有肢體親密接觸。而A
    女於案發後經亞東紀念醫院醫師採集之血液、尿液經送法務
    部調查局進行鑑定，尿液檢驗結果為硝甲西泮代謝物陽性反
    應；MDMA、MDA、MDEA陰性反應；血液檢驗結果為MDMA、MDA
    、MDEA陰性反應等情，有性侵害案件藥物鑑驗血、尿液檢體
    監管記錄表、法務部調查局99年2月4日調科壹字第09900002
    980號鑑定書各1 件可按（偵卷第35頁、第115頁），足見被
    告於98年10月4日凌晨3時45分許，在其住處免費提供予A 女
    服用之藥丸型毒品，確為俗稱一粒眠之硝甲西泮無訛，且 A
    女因服用一粒眠致意識不清陷入精神耗弱相類之狀態下與被
    告有肢體上親密接觸。
  (四)另A 女於案發當日至醫院就診，有病態性藥物中毒、安非他
    命類之仿交感神經作用藥濫用、眼挫傷、頭部創傷合併左上
    眼瞼撕裂傷1公分、左眼鈍傷、雙手挫傷等傷害以及A女陰道
    有舊裂傷及A女尿液檢測結果呈硝甲西泮（俗稱一粒眠)代謝
    物陽性反應等情，此有亞東醫院診斷證明書受理疑似性侵害
    事件驗傷診斷書（偵卷證物袋），法務部調查局99年2月4日
    調科壹字第09900002980號鑑定書（偵卷第115、116 頁），
    參以俗稱搖頭丸之MDMA、MDA 等第二級毒品，屬中樞神經興
    奮劑，其常見生理反應包括心跳、呼吸加速、精力旺盛、失
    眠等症狀，而俗稱一粒眠之硝甲西泮則屬中樞神經抑制劑，
    使用後有鎮靜、疲勞、頭痛、嗜睡等症狀乙節，業經行政院
    衛生署管制藥品管理局97年10月30日管檢字第0970010804號
    、94年10月27日管檢字第0940011564號函示明確，且為法院
    歷來辦理毒品案件職務上所知悉，A 女復證稱：被告當時有
    說其中1 顆藥丸是一粒眠等語綦詳（原審卷第61頁背面），
    益徵被告依其自身先前之服用經驗，當已預見該顆藥丸並非
    賣家所宣稱之搖頭丸，而係俗稱一粒眠之硝甲西泮，惟其仍
    將之提供予A女服用，A女服用一粒眠後，其精神漸進呈與耗
    弱相類之狀況，對於被告要求與之性交，即呈不能抗拒之精
    神狀態下為之，自屬乘機姦淫。
  (五)另本件之偵查中曾經將被告送請法務部調查局為測謊鑑定，
    其中被告就「（一）不記得有無以手指插入被害人陰道；（
    二）未命令被害人口交」問題，經測試呈情緒波動之反應，
    研判有說謊等情，此有法務部調查局99年4月9日調科參字第
    09900151240號鑑定書（偵卷第117 頁至第192頁）附卷足憑
    ，足見被告確有對A 女為以手插入及命其口交等性交行為。
    被告徒以該測謊報告不具證據能力，自非可採。
  (六)又A 女於案發之後曾經打電話給被告表示對不起並相約被告
    出面在某文化路全國電子談談等情，有檢察事務官所製作之
    錄音譯文1件在卷可按（偵卷第224頁至第226頁），且A女於
    偵查中及原審審理時均證述確實有打該通電話等情明確（同
    上卷第96頁、原審卷第64頁）。另A女案發後於98年11月4日
    在其網路部落格中張貼文章「給你的一封信」當中提及「..
    . 或許我昨天打給你... 你一定覺得我狠好笑... 同意告你
    的人是我... 跟你道歉的人也是我... 但要告你... 真的不
    是我願意的... 我真的無能為力... 」、「我真的好喜歡你
    ... 發生這件事情... 我相信你一定不知道怎麼處理... 人
    們的私心剛好跑出來... 」、「其實你對我狠好... 對吧？
    ？只是那藥給我吃... 讓我做錯一件事... 或許跟你在一起
    只是我一廂情願... 剛好你利用我對你的喜歡而發生... 而
    不事（是）彼此的喜歡跟相愛... 」等情，有該文章影本在
    卷可按（偵卷第74頁至第75頁），且A 女於原審審理時亦證
    述該文章係伊親自書寫，上揭文章為伊當時感受（原審卷第
    64頁），該文章固可確認為A 女所書寫，其內容亦屬真正。
    惟A 女於本院供證稱：「事後會在部落格寫不想告他（被告
    ），是我覺得不該去他家，在PO文時不想告他，但之後想告
    他，因我覺得他無心悔改…」（本院卷第28頁正面）。查被
    告與A女本為男女朋友，過從甚密，且發生過性關係，A女與
    被告分手後，仍對被告有男女之情，才會深夜應邀至被告自
    宅，其與被告發生上述性關係，雖係被告乘機為之，惟始終
    非強暴脅迫下為之，A 女對被告仍有復合之意，經被告表示
    其無過錯或無心改過，A 女始於上開PO文後，仍堅持對被告
    提出告訴，A 女與被告曾為男女朋友，又發生性關係，甚至
    深夜應邀至被告宅內，均不能遽認A 女即有意與被告性交，
    縱事後求合下表示告訴非其本意，亦不足以認定被告與A 女
    性交，係經A 女同意，況在類似精神耗弱下，衡情已無表示
    同意之能力，上開錄音譯文及部落格文章均不能執為被告有
    利之論據。
  (七)末查案發後，被告之父親馮漢鍾代被告與A女、B女於98年10
    月8 日簽訂和解契約書（偵查卷第214、215頁），由被告賠
    償200萬元予A 女，倘A女係自願與被告為上開性交行為，證
    人馮漢鍾殊無以此鉅額款項賠償A 女，而證人馮漢鍾亦不可
    能在不明究理下，未經其兒子即被告同意下，貿然簽下上開
    和解契約書。
    要之，被告所辯，無非事後圖卸之飾詞，委不足取，本案事
    證已臻明確，被告犯行，至堪認定，應予依法論科。
二、核被告於A 女自願服下硝甲西泮後，精神陷於類似耗弱而不
    能抗拒下，與A 女性交得逞，應成立刑法第225條第1項之乘
    機性交既遂罪，其以手指插入及要求A 女口交，乃利用密不
    可分之時間內，接續為一個犯罪構成要件之行為，在自然意
    義上雖為數行為，但法律上應僅認包括之單純乙罪。按成年
    人故意對少年犯罪者，加重其刑二分之一，為兒童及少年福
    利法第70條第1項前段所明文規定。查A女於案發時為未滿18
    歲之少女，有其年籍在卷可考，被告對A 女為乘機性交，依
    上開規定，應加重其刑。
三、原審就被告乘機性交部分罪行，未仔細勾稽，遽認被告此部
    分犯行，核屬不能證明，而此部分犯行又與前揭確定之轉讓
    第三級毒品罪行間，又無實質上或裁判上乙罪之關係，乃另
    為無罪之諭知，認事用法，均有未洽，檢察官執此為上訴意
    旨，指摘原判決此部分不當，求予撤銷改判，為有理由，應
    由本院就此部分予以撤銷改判。爰審酌被告利用已分手之未
    滿18歲前女友對其懷有舊情，深夜邀約至自宅內，先轉讓第
    三級毒品，再乘機性交，犯後否認犯行，和解後又拒不履行
    ，犯後態度不佳暨其他一切情狀，量處有期徒刑年陸月。
四、被告聲請函臺北市毒品危害防制中心，查明搖頭丸與一粒眠
    於服用後之反應及傳訊A 女、證人馮漢鍾。經查前揭行政院
    衛生署函已明示俗稱「搖頭丸」與「一粒眠」服用後之藥效
    ；證人即馮漢鍾已於偵查中結證明確，惟其所證被告於簽和
    解契約時被帶走及其所擬證明之被告不知和解內容等情，核
    與本案待證事實無必要關聯。至A 女業由原審合法訊問，並
    經交互詰問，其陳述明確，別無訊問之必要，依刑事訴訟法
    第196 條之規定，自不得再行傳喚，要之，被告上開調查證
    據之聲請，核無必要，均應予駁回，附此敘明。
據上論斷，應依刑事訴訟法第369條第1項前段、第364條、第299
條第1項前段、刑法第225條第1項，兒童及少年福利法第70條第1
項，判決如主文。
本案經檢察官周誠南到庭執行職務。
中    華    民    國   100    年    7     月    26    日
                  刑事第三庭  審判長法  官  陳博志
                                    法  官  劉興浪
                                    法  官  許文章
以上正本證明與原本無異。
如不服本判決，應於收受送達後十日內向本院提出上訴書狀，其
未敘述上訴之理由者並得於提起上訴後十日內向本院補提理由書
（均須按他造當事人之人數附繕本）。「切勿逕送上級法院」。
                                    書記官  范家瑜
中    華    民    國   100    年    7     月    26    日
附錄：本案論罪科刑法條全文
刑法第225條
對於男女利用其精神、身體障礙、心智缺陷或其他相類之情形，
不能或不知抗拒而為性交者，處三年以上十年以下有期徒刑。
對於男女利用其精神、身體障礙、心智缺陷或其他相類之情形，
不能或不知抗拒而為猥褻之行為者，處六月以上五年以下有期徒
刑。
第一項之未遂犯罰之。